【裁判字號】    95,沙簡上,770
【裁判日期】    951229
【裁判案由】    妨害家庭
【裁判全文】
台灣台中地方法院刑事判決           95年度沙簡上字第770號
上  訴  人  臺灣臺中地方法院檢察署檢察官
被      告  乙○○
            甲○○
共      同
選任辯護人  陳金村  律師
上列上訴人因被告等妨害家庭案件，不服本院沙鹿簡易庭95年度
沙簡字第423號中華民國95年9月29日第一審判決（聲請簡易判決
處刑書案號：台灣台中地方法院檢察署95年度偵字第9242號），
提起上訴，本院管轄之第二審合議庭判決如下：
    主  文
上訴駁回。
    事  實
一、乙○○（原係越南人）係游景茂（業於民國（下同）九十五
    年六月九日死亡）之妻，為有配偶之人，於九十四年五月十
    八日經臺灣宜蘭地方法院以九十四年度婚字第三十一號民事
    判決，判決離婚在案，於同年六月十六日判決確定。甲○○
    亦明知乙○○為有配偶之人，乙○○、甲○○竟各基於通姦
    及相姦之犯意，於九十四年三月間某日，在宜蘭縣礁溪鄉某
    旅社內發生性行為一次，乙○○並於九十四年十二月二十八
    日產下一子游廷軒。嗣於九十五年二月間，乙○○向本院提
    起否認子女之訴（九十五年度親字第十七號），游景茂於九
    十五年三月八日接獲開庭通知書始知悉上情，嗣於九十五年
    四月七日判決確認游廷軒非乙○○自游景茂受胎所生之婚生
    子女。
二、案經游景茂訴請台灣台中地方法院檢察署檢察官偵查後聲請
    以簡易判決處刑。
    理  由
一、訊據被告乙○○、甲○○對於上揭事實均坦承不諱，核與告
    訴人游景茂所指訴之情節相符，並有臺灣宜蘭地方法院九十
    四年度婚字第三十一號民事判決、本院九十五年度親字第十
    七號民事判決、童綜合醫院九十五年六月三日函所檢送被告
    乙○○之子出生證明書、被告乙○○之病歷資料、被告乙○○、被告甲○○戶籍謄本、告訴人游景茂之死亡證明書等在
    卷足資佐證。足認被告乙○○、甲○○自白，均核與事實相
    符，堪予採信，事證至臻明確，被告乙○○、甲○○等二人
    犯行均洵堪認定。
二、核被告乙○○所為，係犯刑法第二百三十九條前段之通姦罪
    。被告甲○○所為，係犯刑法第二百三十九條後段之相姦罪
    。原審因而適用刑法第二條第一項前段、第二百三十九條、
    修正前第四十一條第一項前段、第七十四條第一項第一款，
    修正前罰金罰鍰提高標準條例第二條，現行法規所定貨幣單
    位折算新臺幣條例第二條，逕以簡易判決，量處被告乙○○
    、甲○○各有期徒刑四月，如易科罰金，均以銀元參佰元（
    即新臺幣玖佰元）折算壹日，均緩刑二年，經核其認事用法
    ，均無違誤，量刑亦屬適當。上訴意旨，指被告乙○○、甲○○與告訴人游景茂家屬間之和解條件尚有爭議，原審量刑
    過輕云云，而指摘原判決不當。惟查告訴人之弟丙○○到庭
    陳述稱：「（審判長問告訴人之弟丙○○：對於本案有無意
    見？）告訴人之弟丙○○答：其他和解條件都已履行，只有
    金飾部份尚未履行，未記載於和解筆錄內，但在庭外有說，
    被告今日帶來的金飾，還不夠，應該總共要有六兩及二個龍
    銀、玉鐲等。」（見本院九十五年十二月二十日審判筆錄）
    ，經核諸本院九十五年度訴字第一三一一號民事和解筆錄，
    並未記載前揭金飾部份為和解筆錄內容，是上訴意旨，顯無
    理由，應予駁回。
據上論斷，應依刑事訴訟法四百五十五條之一第三項、第三百六
十八條，判決如主文。
中    華    民    國    95    年    12    月    29    日
                  刑事第八庭    審判長法  官  朱光國
                                      法  官  洪堯讚
                                      法  官  洪俊誠
以上正本證明與原本無異。
不得上訴。
                                      書記官  蕭榮峰
中    華    民    國    95    年    12    月    29    日
附錄論罪科刑實體法條文：
刑法第239條（通姦罪）：
有配偶而與人通姦者，處1年以下有期徒刑。其相姦者亦同。


司法院資訊處製作；財團法人民間司法改革基金會備份。
